臺灣新北地方法院板橋簡易庭小額民事判決
111年度板小字第535號
原      告  新光產物保險股份有限公司

法定代理人  吳昕紘  
訴訟代理人  袁子謙  
訴訟代理人  陳鵬宇  
被      告  信義計劃公寓大廈管理委員會

法定代理人  林漢堂  
訴訟代理人  方孟達  
上列當事人間請求損害賠償事件，於中華民國111年10月7日言詞
辯論終結，本院判決如下：
    主 文
被告應給付原告新臺幣66,030元，及自民國110年12月30日起至
清償日止，按週年利率5%計算之利息。
訴訟費用新臺幣1,000元，由被告負擔。
本判決得假執行。
    理由要領
一、兩造不爭執事項:
㈠、原告保車(車牌號碼000-0000號，所有人為協明化工股份有限
    公司；下稱本件車輛) 於110年8月27日，經訴外人高偉勝駕
    駛，行經新北市○○區○○路000 號進入停車場(下稱本件停車
    場) 時，遭停車場柵欄下降撞擊(雙方就原因有爭執) ，致
    使本件車輛受有如原告主張的損害。
㈡、本件停車場進出口的柵欄與控制機器係由被告所有、管理的
    工作物。
㈢、若被告有疏失，則應依法對原告負損害賠償責任。
二、本件被告未能舉證其對於本件停車場進出口的柵欄與控制機
    器的設置、保管已盡相當之注意義務，故應對原告負損害賠
    償責任:
㈠、按土地上之建築物或其他工作物所致他人權利之損害，由工
    作物之所有人負賠償責任。但其對於設置或保管並無欠缺，
    或損害非因設置或保管有欠缺，或於防止損害之發生，已盡
    相當之注意者，不在此限。前項損害之發生，如別有應負責
    任之人時，賠償損害之所有人，對於該應負責者，有求償權
    。民法第191條有明文。又不法損害他人之物者，被害人得
    請求賠償其物因毀損所減少之價額，第196條定有明文。
㈡、本件兩造並不爭執本件車輛行經本件停車場時遭停車場柵欄
    下降撞擊後受有如原告主張的損害，被告雖抗辯該事故發生
    的原因並非其對於本件停車場進出口的柵欄與控制機器的管
    理有所不當，然依前揭民法第191條之規定及說明，立法者 
    就侵權事實本具有推定之效果，應由被告舉證其確實已經盡
    相當注意義務去設置、保管、維護、管領該工作物，被告雖
    有提出杰通科技有限公司之服務單，欲證明其有盡相當注意
    義務去設置、保管、維護、管領該工作物，然該服務單之維
    修日期為110年11月19日，係在本件事故發生之後，且依據
    杰通科技有限公司回覆本院函文所載，可知該公司於110年1
    月1日至同年8月31日止均未至本件停車廠檢查、保養及維修
    ，且前次至本件停車廠維修柵欄馬達更是在107年8月，距離
    本件事故發生已經超過3年，本院實難認被告已經盡相當注
    意義務，而本件至言詞辯論終結前，被告均未能卻未能提出
    其他證據來證明已經盡相當注意義務去設置、保管、維護、
    管領該工作物，故原告自得依侵權行為規定之請求被告賠償
    本件車輛之損失。
㈢、又被告雖然辯稱本件事故之發生因係訴外人高偉勝有過失所
    致，然被告並未提出任何確切的證據可供本院認定訴外人高
    偉勝確有過失，併此敘明。
三、本件事證已臻明確，兩造其餘攻防方法及所提證據，核與判
    決結果不生影響，爰不予逐一論駁。又民事訴訟原則上採取
    辯論主義，當事人是否有其他應扣減賠償金額之主張，不宜
    由法院主動職權審酌，併予敘明。
中　　華　　民　　國　　111 　年　　10　　月　　28　　日
    　　　　　　　　　　　臺灣新北地方法院板橋簡易庭
                              法  官  沈易
以上正本係照原本作成。
如不服本判決，應於送達後20日內，向本庭（新北市○○區○○路0
段00巷0號）提出上訴狀並表明上訴理由，如於本判決宣示後送
達前提起上訴者，應於判決送達後20日內補提上訴理由書（須附
繕本）。如委任律師提起上訴者，應一併繳納上訴審裁判費。
中　　華　　民　　國　　111 　年　　10　　月　　31　　日
                              書記官  劉美蘭